【裁判字號】    95,交簡上,52
【裁判日期】    950627
【裁判案由】    業務過失傷害
【裁判全文】
臺灣臺北地方法院刑事判決            95年度交簡上字第52號
上  訴  人  臺灣臺北地方法院檢察署檢察官
被      告  乙○○
上列上訴人因被告乙○○業務過失傷害案件，不服本院台北簡易
庭中華民國95年3月13日95年度北交簡字第63號第一審判決（聲
請簡易處刑案號94年度偵字第21806號)提起上訴，本院管轄之第
二審合議庭判決如下：
    主  文
原判決撤銷。
乙○○從事業務之人，因業務上之過失傷害人，處拘役伍拾日，
如易科罰金，以參佰元折算壹日，緩刑貳年。
    事  實
一、乙○○以駕駛營業用小客車為業，為從事駕駛業務之人，於
    民國九十四年三月三日下午二時許，駕駛938-LH號營業用小
    客車，沿台北市松山區○○○路東往西方向行駛，駛至民生
    東路與復興北路口，欲左轉復興北路，明知駕駛人駕駛汽車
    ，應遵守道路交通號誌之指示，按其情節亦無不能注意之情
    況，竟疏未注意，乙○○見民生東路左轉復興北路之左轉專
    用燈號誌，已轉為黃燈時，本應為暫時停車之準備，惟為搶
    越路口，竟未為暫時停車之減速準備，違反號誌規定加速左
    轉，適甲○○騎乘M96-551號重機車，沿復興北路由南往北
    方向行駛，在民生東路與復興北路口因紅燈暫時停車，待乙
    ○○加速左轉時，民生東路左轉復興北路左轉專用燈號誌已
    轉為紅燈，而復興北路直行方向之燈號已轉綠燈，甲○○一
    見綠燈即加速行駛，致乙○○所駕駛營業用小客車左前保險
    桿撞到甲○○所駕駛重機車右側，使甲○○受有右側脛腓開
    放性骨折之傷害，而乙○○於肇事後，自動向前往場處理之
    員警坦承其為肇事者，表示自首之意。
二、案經被害人甲○○訴由台灣台北地方法院檢察署檢察官聲請
    簡易判決處刑。
    理  由
一、訊據被告乙○○坦承於上開時地，駕駛938-LH營業用小客車
    沿台北市○○○路東往西方向行駛，待駛至民生東路與復興
    北口時，欲左轉復興北路，正當其左轉時，其所駕駛營業用
    小客車左前保險桿，不慎與行駛於復興北路由南往北方向，
    甲○○所騎乘之重機車相撞，致甲○○受傷等情，惟僅辯稱
    ：其坦承有過失，但開始左轉時，左轉專用燈還是黃燈云云
    。
二、經查：
    (1)告訴人甲○○於偵查中指述稱：伊騎車沿在復興北路由南
      往北方向行駛，行至復興北路與民生東路口時，因紅燈停
      在復興北路上，待復興北路直行燈號一變為綠燈時，就起
      步，被告就撞到我，被告是闖紅燈等語。（詳偵查卷第二
      六頁）
    (2)雖被告辯稱：是在左轉專用燈由綠燈變為黃燈，尚未變為
      紅燈時，搶黃燈加速左轉云云，惟被告自事發後迄今，從
      未曾指述告訴人甲○○有違反交通號誌之情事，反是告訴
      人甲○○一再指稱被告是紅燈左轉，故參酌被告之供述及
      告訴人之指述，堪認是被告見民生東路左轉專用燈號誌已
      轉為黃燈時，仍加速左轉，惟待被告加速左轉後，左轉專
      用燈號誌已轉為紅燈，而復興北路直行號誌已轉為綠燈，
      告訴人一見綠燈即起步，才會與被告相撞才是，否則如被
      告所述其一直是在黃燈情況下左轉，則告訴人當時已行駛
      到交叉路口，告訴人豈不在復興北路直行方向仍為紅燈號
      誌時，即駕車前進？然未見被告為此有利於己之答辯，堪
      認告訴人確無違反交通號誌之嫌，應以告訴人所指述被告
      闖紅燈一詞，為可採信。
    (3)並有道路交通事故現場圖、道路交通故補充資料表、交通
      事故談話紀錄表、道路交通事故調查報告表（一）（二）
      、道路事故當事人登記聯單等附卷可證（詳偵查卷第十二
      至十七頁），且被告係於犯罪未發覺前，自己向到場員警
      表示自己為肇事者一事，亦有道路交通事故肇事人自首情
      形記錄表可憑（詳偵查卷第十八頁），而告訴人因此件車
      禍受有右側脛腓骨開放性骨折之傷害，並有國軍松山醫院
      診斷證明書為證（詳偵查卷第十一頁）。
    (4)按駕人駕駛汽車，應遵道路交通號誌之指示，道路交通安
      全規則第九十條定有明文，本案被告見左轉專用燈號誌轉
      為黃燈時，本應為暫時停車減速之準備，惟竟違反號誌加
      速左轉，被告顯有過失，且其過失與告訴人所受之傷勢間
      ，有相當因果關係，罪證明確，被告犯行堪以認定。
三、核被告所為係犯刑法第二百八十四條第二項前段業務過失傷
    害罪，被告於犯罪未發覺前自首，依刑法第六十二條前段規
    定減輕其刑，原審雖為論罪科刑之判決，惟原審係認定被告
    疏未注意車前狀況而有過失，就被告違反交通號誌之過失行
    為，則未加論述，並於據上論斷欄漏引刑法第六十二條前段
    法條（即就被告有自首，應適用刑法第六十二條前段規定減
    刑），惟若原審判決認為被告並未違反交通號誌，則告訴人
    顯會有違反交通號誌之情形，從而上訴人雖未指摘原審判決
    關於被告過失之行為，有認定錯誤之情事，僅以量刑過輕為
    由提起上訴，然原審判決既有可議之處，自應由本院將原審
    判決撤銷，另為適法裁判，爰審酌被告已賠償告訴人、告訴
    人所受傷勢等一切情狀，量處如主文所示之刑，並諭知易科
    罰金之折算標準，以示懲儆，再被告未曾受有期徒刑以上刑
    之宣告，此有台灣高等法院被告全國刑案紀錄表一紙可憑，
    被告現已全額賠償告訴人，且經告訴人具狀表示不予追究，
    要撤回告訴，然因本案已經第一審判決，依法不能撤回告訴
    ，被告受此審判程序，當知所警惕，應無再犯之虞，爰併宣
    告緩刑二年，以啟自新。
據上論斷，應依刑事訴訟法第四百五十五條之一第一項、第三項
、第三百六十九條第一項前段、第二百九十九條第一項前段、第
二百八十四條第二項前段、第六十二條前段、第四十一條第一項
前段、第七十四條第一款，罰金罰鍰提高標準條例第一條前段、
第二條判決如主文。
本案經檢察官張志全到庭執行職務
中    華    民    國    95    年    6     月    27    日
                  刑事第四庭    審判長法  官  劉慧芬
                                      法  官  郭惠玲
                                      法  官  黎惠萍
上正本證明與原本無異。
不得上訴。
                                      書記官  楊志純
中    華    民    國    95    年    6     月    27    日
中華民國刑法第284條
（過失傷害罪）
因過失傷害人者，處 6 月以下有期徒刑、拘役或 5 百元以下罰
金，致重傷者，處1年以下有期徒刑、拘役或5百元以下罰金。
從事業務之人，因業務上之過失傷害人者，處 1 年以下有期徒刑
、拘役或1 千元以下罰金，致重傷者，處 3 年以下有期徒刑、
拘役或2千元以下罰金。


司法院資訊處製作；財團法人民間司法改革基金會備份。
